臺灣臺北地方法院民事判決　　九十年度訴字第五四三四號
　　原　　　告　甲○○
　　被　　　告　前烽營造工程股份有限公司
　　法定代理人　丙○○
　　訴訟代理人　乙○○
右當事人間請求給付修理費事件，本院判決如左：
    主    文
被告應給付原告新台幣柒拾貳萬壹仟陸佰零捌元及自民國九十年十月二十七日起至清
償日止，按週年利率百分之五計算之利息。
訴訟費用由被告負擔。
本判決於原告以新台幣貳拾肆萬壹仟元供擔保後，得假執行。
    事    實
甲、原告方面：
  一、聲明：除假執行擔保金額外，如主文所示。
  二、陳述略稱：被告前烽營造工程股份有限公司（下稱前烽公司）自民國九十年三
      月起陸續將所有之車輛送至原告所經營之東門汽車修理廠進行維修，修車款共
      計新台幣（下同）七十二萬一千六百零八元，有統一發票為憑，然迄今已逾時
      多日，仍不獲被告付款。雖經原告屢次向被告催討，均不獲付款，甚且藉詞推
      拖，置之不理，為此依承攬之法律關係起訴請求被告如數給付。兩造雖有談過
      ，但沒有達成協議，因原告希望一次以現金給付，而被告只同意開票。
  三、證據：提出統一發票十七紙、存證信函及回執各一件（均影本）為證。
乙、被告方面：
  一、聲明：駁回原告之訴及假執行之聲請。
  二、陳述略稱：伊已與原告達成協議，雙方同意以五十萬元開二個月支票給付清償
      。後改稱雖有協議五十萬元，但協議沒有達成。
  三、證據：未提出任何證據。
    理    由
一、原告主張被告前烽公司自九十年三月起陸續將所有之車輛送至伊所經營之東門汽
    車修理廠維修，修車款共計七十二萬一千六百零八元，然被告迄今未付款，經伊
    催討，均不獲置理之事實，已據其提出與所述相符之統一發票十七紙、存證信函
    及回執各一件為證，且為被告所不否認，應認原告之主張為真實。
二、被告雖辯稱略以已與原告達成協議，雙方同意以五十萬元開二個月支票清償云云
    ，然為原告所否認，被告復未能提出有關兩造間已達成協議之任何證據，且嗣並
    改稱雖有協議以五十萬元和解，但協議沒有達成等語。是被告所辯並無足採。
三、按稱承攬者，謂當事人約定，一方為他方完成一定之工作，他方俟工作完成，給
    付報酬之契約。報酬應於工作交付時給付之，無須交付者，應於工作完成時給付
    之。工作係分部交付，而報酬係就各部分定之者，應於每部分交付時，給付該部
    分之報酬。民法第四百九十條、第五百零五條分別定有明文。又遲延之債務，以
    支付金錢為標的者，債權人得請求依法定利率計算之遲延利息。同法第二百三十
    三條第一項前段亦有明定。查，被告前烽公司自九十年三月起既將車輛送請原告
    維修，自應依約給付原告修車款，至今共欠七十二萬一千六百零八元，雖經原告
    催討，仍未清償，從而，原告依承攬之法律關係，請求被告給付修車費用七十二
    萬一千六百零八元，並加計自起訴狀繕本送達翌日即九十年十月二十七日起，至
    清償日止，按週年利率百分之五計算之利息，為有理由，應予准許。
四、假執行之宣告：
    原告陳明願供擔保，請求宣告假執行，核無不合，茲酌定相當之擔保金額，予以
    准許。
五、結論：
    本件原告之訴為有理由，依民事訴訟法第七十八條、第三百九十條第二項，判決
    如主文。
中　　　華　　　民　　　國　　九十一　　年　　　一　　　月　　二十四　  日
                                  民事第三庭法      官　張明輝
右為正本係照原本作成
如對本判決上訴，須於判決送達後廿日內向本院提出上訴狀
中　　　華　　　民　　　國　　九十一　　年　　　一　　　月　　二十四　  日
　　　　　　　　　　　　　　　　　　　　　　法院書記官　周其祥
